# 政府保障性住房属于固定资产吗？

提问人：38160176 时间：2015-11-05 20:57:32
请教各位： 购入政府保障房 3 套，支付 134 万。由于政府保障房是根据国家政策以及法律法规的规定，由政府统一规划、统筹，提供给特定的人群使用，并且对该类住房的建造标准和销售价格或租金标准给予限定。无房产证，只有使用权，分别为 60 年和 70 年。 问题：支付的使用权费该计入什么科目？摊销期限是多少？ 1 ）计入“固定资产”，计提折旧。本人觉得不太合适，没有权证，只有使用权，没有产权，在“固定资产”中核算，计提折旧不合适。 2 ）计入长期待摊费用，在使用权期限内进行摊销。
请各位支招。第 2 种方法是否可行。

回答人：chenyiwei
虽然没有产权，但有全寿命的使用权，实质上享有和承担了其所有权上的主要风险和报酬，类似于融资租入的固定资产，因此确认为固定资产也是恰当的。 另外，在实务中也可以接受确认为一项“无形资产——房产使用权”并在规定年限内摊销的处理方式，其对损益的影响与确认为固定资产实质上相同。